【裁判字號】    97,易,896
【裁判日期】    970527
【裁判案由】    竊盜
【裁判全文】
臺灣士林地方法院刑事判決               97年度易字第896號
公  訴  人  臺灣士林地方法院檢察署檢察官
被      告  乙○○
上列被告因竊盜案件，經檢察官提起公訴（97年度偵字第5185號
），本院於訊問被告後，被告為有罪之陳述，經裁定認為宜以簡
式審判程序審理，並判決如下：
    主  文
乙○○攜帶兇器竊盜，處有期徒刑柒月。扣案之老虎鉗壹支沒收
。
    事  實
一、乙○○意圖為自己不法所有，於民國97年4 月11日下午3 時
    20分許，攀爬上停放在臺北市○○區○○路235 號1 樓附近
    之餐車，並持其所有客觀上足供兇器使用之老虎鉗1 支，剪
    斷甲○○在上址門口前、用以固定鋼柱之鐵線，並竊取該市
    價為新臺幣1,200 元之鋼柱，得手後正擬扛起鋼柱離去時，
    為甲○○查覺有異而報警當場逮捕。
二、案經乙○○訴由臺北市政府警察局南港分局報告臺灣士林地
    方法院檢察署檢察官偵查起訴。
    理  由
一、按簡式審判程序之證據調查，不受第159 條第1 項之限制，
    刑事訴訟法第273 條之2 定有明文，是依上開規定，於行簡
    式審判程序之案件，被告以外之人於審判外之陳述，除有其
    他不得作為證據之法定事由外，應認具有證據能力。查本案
    被害人甲○○於警詢、偵查時所為陳述，雖係被告以外之人
    於審判外之陳述，惟因本案採行簡式審判程序，復無其他不
    得作為證據之法定事由，揆諸首揭說明，應認具有證據能力
    ，核先敘明。
二、上揭犯罪事實，業據被告乙○○於本院審理中坦承不諱，核
    與被害人即證人甲○○於警詢及偵查時證述之情節相符（見
    偵卷第10頁至第11頁、第47頁至第48頁），復有現場照片4
    張（見偵卷第28頁至第29頁）、贓物認領保管單1 張（見偵
    卷第23頁）、扣案老虎鉗照片2 張（見偵卷第33頁）、證人
    甲○○手繪平面圖1 張（見偵卷第49頁）及贓證物品清單1
    紙（見偵卷第53頁）在卷可憑，並有扣案之老虎鉗1 支可資
    佐證，堪信被告之自白，核與事實相符。綜上，本案事證明
    確，被告攜帶兇器竊盜之犯行，洵堪認定，應予依法論科。
三、按刑法第321 條第1 項第3 款之攜帶兇器竊盜罪，係以行為
    人攜帶兇器竊盜為其加重條件，此所謂兇器，其種類並無限
    制，凡客觀上足對人之生命、身體、安全構成威脅，具有危
    險性之兇器均屬之，且祇須行竊時攜帶此種具有危險性之兇
    器為已足，並不以攜帶之初有行兇之意圖為必要，最高法院
    79年臺上字第5253號判例可資參照。查本件被告持以行竊之
    老虎鉗1 支，為金屬材質，屬堅硬之物，且既可剪斷鐵線，
    自甚為銳利，如持以行兇，依一般社會通念，已足使人之生
    命、身體、安全受有危害，故縱使被告於本院審理中辯稱其
    無傷人之意圖屬實，上開老虎鉗仍堪認為兇器無疑。核被告
    乙○○所為，係犯刑法第321 條第1 項第3 款之攜帶兇器竊
    盜罪。爰審酌被告犯罪之動機、目的、手段，所竊得之財物
    價值，及其犯後坦承犯行，態度尚佳等一切情狀，量處如主
    文所示之刑，以資懲儆。
四、扣案之老虎鉗1 支，係被告乙○○所有供犯本件攜帶兇器竊
    盜罪所用之物，業據被告供明在卷，爰依刑法第38條第1 項
    第2 款之規定宣告沒收。
據上論斷，應依刑事訴訟法第299 條第1 項前段、第273 條之1
第1 項，刑法第321 條第1 項第3 款、第38條第1 項第2 款，判
決如主文。
本案經檢察官莊富棋到庭執行職務。
中    華    民    國    97    年     5    月    27   日
                  刑事第七庭法  官    許碧惠
以上正本證明與原本無異。
如不服本判決，應於收受送達後10日內向本院提出上訴書狀，其
未敘述上訴之理由者並得於上訴期間屆滿後20日內向本院補提理
由書（均須按他造當事人之人數附繕本）。
                            書記官    徐仁豐
中    華    民    國    97    年    5     月    27    日
附錄
刑法第321條第1項第3款
犯竊盜罪而有左列情形之一者，處6月以上、5年以下有期徒刑：
三攜帶兇器而犯之者。


司法院資訊處製作；財團法人民間司法改革基金會備份。
